臺灣苗栗地方法院交通事件裁定　　　 94年度交聲字第4號
　　　原處分機關　交通部公路總局新竹區監理所苗栗監理站
　　　異　議　人
　　　即受處分人　甲○○
　　　　　　　　　　　　　巷3.
上列異議人即受處分人因違反道路交通管理處罰條例案件，對於
交通部公路總局新竹區監理所苗栗監理站93年12月8 日以竹監苗
字第裁54─F00000000-0 、54─F00000000-0 號所為之裁決處分
（原舉發通知單號碼：苗栗縣警察局第54─F00000000 號），聲
明異議，本院裁定如下：
    主  文
異議均駁回。
    理  由
一、原處分意旨略以：異議人即受處分人甲○○於民國93年8 月
    20日中午12時15分，駕駛車號V6-1243 號的自用一般小客車
    ，行經苗栗市○○路○○路口時，因駕車行經有燈光號誌管
    制之交岔路口闖紅燈、汽車行駛於道路上其汽車駕駛人未依
    規定繫安全之違規事實，經警掣單舉發，有苗栗縣警察局93
    年8 月20日苗縣警交字第F00000000 號舉發違反道路交通管
    理事件通知單影本一張在卷可考，其違反道路交通管理處罰
    條例第31條第1 項及第53條第1 項之規定，未依期限自動繳
    納，於93年12月8 日裁罰新台幣（下同）1500元，5400元，
    並依同法第63條第1 項第3 款記違規點數3 點。
二、本件聲明異議意旨略以：異議人承認於上開時間、地點駕駛
    車輛被舉發，但舉發員警說是紅燈右轉，並非闖紅燈，但是
    警員無意更改，異議人因為罰單條款與事實不符，且不清楚
    罰款是否相同而拒絕簽名，離開時員警也沒有說明罰單的到
    期日，收到裁決書才知道要繳納6 千9 百元，故不服原裁決
    處分，爰依法聲明異議，請求撤銷原處分等語。又按違反道
    路交通管理事件，有關文書送達之程序，依行政程序法之規
    定，違反道路交通管理事件統一裁罰基準及處理細則第5條
    定有明文。次按受處分人不服第8 條主管機關所為之處罰，
    得於接到裁決書之翌日起20日內，向管轄地方法院聲明異議
    ，道路交通管理處罰條例第87條第1 項定有明文。又交通法
    庭認聲明異議不合法律上之程式，且無從補正者，應以裁定
    駁回之，道路交通案件處理辦法第18條亦有規定。此為交通
    異議事件之程序規定，為聲明異議之合法要件，受處分人之
    聲明異議自須合於此項程序規定，法院始得受理為實體之審
    查。
三、按違反道路交通管理事件統一裁罰基準及處理細則第5 條規
    定，處理違反道路交通管理事件，有關文書送達之程序，依
    行政程序法之規定。依據行政程序法第68條送達由行政機
    關自行或交由郵政機關送達。行政機關之文書依法規以電報
    交換、電傳文件、傳真或其他電子文件行之者，視為自行送
    達。由郵政機關送達者，以一般郵遞方式為之。但文書內容
    對人民權利義務有重大影響者，應為掛號。文書由行政機關
    自行送達者，以承辦人員或辦理送達事務人員為送達人；其
    交郵政機關送達者，以郵務人員為送達人。前項郵政機關之
    訟文書實施辦法。第69條對於無行政程序之行為能力人為
    之團體為送達者，應向其代表人或管理人為之。法定代理人
    、代表人或管理人有二人以上者，送達得僅向其中之一人為
    之。無行政程序之行為能力人為行政程序之行為，未向行政
    機關陳明其法定代理人者，於補正前，行政機關得向該無行
    為能力人為送達。第70條對於在中華民國有事務所或營業
    所之外國法人或團體為送達者，應向其在中華民國之代表人
    或管理人為之。前條第三項規定，於前項送達準用之。第
    71條行政程序之代理人受送達之權限未受限制者，送達應向
    該代理人為之。但行政機關認為必要時，得送達於當事人本
    人。(5)第72條送達，於應受送達人之住居所、事務所或營業
    所為之。但在行政機關辦公處所或他處會晤應受送達人時，
    得於會晤處所為之。對於機關、法人、非法人之團體之代表
    人或管理人為送達者，應向其機關所在地、事務所或營業所
    行之。但必要時亦得於會晤之處所或其住居所行之。應受送
    達人有就業處所者，亦得向該處所為送達。第73條於應送
    達處所不獲會晤應受送達人時，得將文書付與有辨別事理能
    力之同居人、受僱人或應送達處所之接收郵件人員。前項規
    定於前項人員與應受送達人在該行政程序上利害關係相反者
    ，不適用之。應受送達人或其同居人、受僱人、接收郵件人
    員無正當理由拒絕收領文書時，得將文書留置於應送達處所
    ，以為送達。第74條送達，不能依前二條規定為之者，得
    將文書寄存送達地之地方自治或警察機關，並作送達通知書
    兩份，一份黏貼於應受送達人住居所、事務所、營業所或其
    就業處所門首，另一份交由鄰居轉交或置於該送達處所信箱
    或其他適當位置，以為送達。前項情形，由郵政機關為送達
    者，得將文書寄存於送達地之郵政機關。寄存機關自收受寄
    存文書之日起，應保存3 個月。本件原處分機關於93年12月
    8 日所為之竹監苗字第裁54-F 00000000-0 、54-F00000000
    -2號裁決書，業經原處分機關以93年12月10日以竹監苗字第
    0930012654號函於93年12月13日送達至苗栗縣苗栗市○○里
    ○○路255 巷35號，並由法定代理人「林金蘭」收受之，有
    掛號郵件收件回執影本一紙可按，本件裁決書向該址送達並
    經該法定代理人之接收郵件人員收受，依前揭規定，其送達
    程序係屬合法。
五、又異議人如對原處分機關是項裁決書不服欲提起異議，其
    20日之合法提出異議期間，應自93年12月14日（送達翌日）
    起算，再依法院訴訟當事人在途期間標準第4 條第1 項第1
    款之規定，不扣除因異議人設址於苗栗縣苗栗市○○里○○
    路255 巷35號之在途期間後，應於94年1 月3 日屆滿（2 日
    為星期日延後1 日）；惟異議人竟遲至94年1 月7 日，始向
    原處分機關提出聲明異議狀，有聲明異議狀首頁所蓋之原處
    分機關收件章足憑，顯見本件異議人聲明異議，已逾法定之
    異議期間。況且原處分機關於前揭裁決書之附記欄第1 項內
    ，已明確記載受處分人如不服處罰而聲明異議者，其應提出
    之期限及應遵行之程序等事項，異議人自無不知之理。綜上
    所述，本件異議人聲明異議，尚非適法，參照前開條文規定
    ，自應將其異議駁回。
據上論斷，應依道路交通案件處理辦法第18條前段，裁定如主
文。
中　　華　　民　　國　　94　　年　　3 　　月　　14　　日
                  交通法庭  法  官  張珈禎
以上正本證明與原本無異。
如不服本裁定應於送達後5日內向本院提出抗告狀。
                            書記官  廖溫崇
中　　華　　民　　國　　94　　年　　4 　　月　　14　　日
